【裁判字號】    98,審建,306
【裁判日期】    990128
【裁判案由】    給付工程款
【裁判全文】
臺灣臺北地方法院民事判決             98年度審建字第306號
原      告  詮新工程股份有限公司
法定代理人  甲○○
訴訟代理人  丁○○
被      告  東裕營造工程股份有限公司
法定代理人  乙○○
訴訟代理人  丙○○
上列當事人間給付工程款事件，本院於民國99年1 月14日言詞辯
論終結，判決如下：
    主      文
被告應給付原告新臺幣壹佰壹拾柒萬仟零伍拾壹元，及自民國
九十八年九月十七日起至清償日止，按年息百分之五計算之利息
。
訴訟費用新臺幣壹萬貳仟陸佰捌拾貳元由被告負擔。
本判決於原告以新臺幣肆拾萬元供擔保後，得假執行。
    事實及理由
甲、程序方面：
  一、按當事人得以合意定第一審管轄法院。但以關於由一定法
      律關係而生之訴訟為限。前項合意，應以文書證之，民事
      訴訟法第24條定有明文。本件依兩造所訂之工程合約書第
      23條，合意以本院為管轄第一審法院，故本院就本件給付
      工程款訴訟自有管轄權。
  二、次按訴狀送達後，原告不得將原訴變更或追加他訴。但請
      求之基礎事實同一、不甚礙被告之防禦及訴訟之終結者，
      不在此限，民事訴訟法第255 條第1 項第2 款、第7 款定
      有明文。查原告聲請本院對被告發支付命令，惟被告於民
      國98年9 月24日合法提出異議致視同起訴，嗣原告於98年
      11月3 日以準備書狀追加聲請假執行。經核原告前後聲明
      之基礎事實同一，且追加假執行之聲請部分，並無礙於被
      告之防禦及訴訟之終結，揆諸前開條文所示，並無不合，
      應予准許。
乙、實體方面：
  一、兩造爭執之要旨：
    (一)原告起訴主張：原告承攬被告之台北都會大眾捷運系統內
      湖線CB410 區段標工程－B3西湖車站鋼筋續接器工程、B3
      西湖車站第二出入口鋼筋續接器工程、B4港墘車站聯合開
      發大樓鋼筋續接器工程，該工程業已完工，依約被告應即
      給付工程款，詎被告迄今仍未給付工程款合計新臺幣（下
      同）1,173,501 元（其中部分未稅，見證物2 ，卷第39頁
      、第44頁），經原告對被告聲請本院於98年9 月8 日以98
      年度司促字第23954 號支付命令督促其清償本件工程款債
      務，被告於98年9 月16日合法收受本院98年度司促字第23
      95 4號支付命令，並於98年9 月24日合法提出異議致視同
      起訴。為此依承攬契約之法律關係提起本訴，請求被告負
      擔給付責任，爰聲明如主文第一項所示，並願供擔保請准
      宣告假執行。
    (二)被告則以：對於原告請求沒有意見，被告現已停業，惟尚
      未辦理清算。
  二、經查，原告主張上開事實，業據其提出與所述相符之工程
      合約書、請款明細等件為證，且為被告所不爭，堪信為真
      。被告雖以現已停業，尚未辦理清算云云抗辯，惟被告公
      司既未辦理解散清算，有公司變更登記事項表在卷可稽，
      該公司法人格仍未消滅，自不能免除其給付工程款債務之
      責任。從而，原告依承攬契約之法律關係請求被告如主文
      第一項所示之金額、利息、違約金，為有理由，應予准許
      。
  三、原告陳明願供擔保以代釋明聲請宣告假執行，核無不合，
      ，爰酌定相當擔保金額准許之。
  四、訴訟費用負擔之依據：民事訴訟法第78條。
中    華    民    國    99    年    1     月    28    日
                  民事第六庭    法  官  張瑜鳳
以上正本係照原本作成。
如對本判決上訴，須於判決送達後20日內向本院提出上訴狀。
中    華    民    國    99    年    1     月    28    日
                                書記官  羅元秀

司法院資訊處製作；財團法人民間司法改革基金會備份。
